# 请教陈版主---会计报表科目与金融资产分类的关系

提问人：mengchengtang 时间：2013-01-16 21:39:43
根据《企业会计准则讲解 2010 》中第三十二章现金流量表中对银行存款的定义： 银行存款是指企业存入金融机构、可以随时用于支取的存款，与“银行存款”科目核算内容基本一致，但不包括不能随时用于支付的存款。例如，不能随时支取的定期存款等不应作为现金；提前通知金融机构便可支取的定期存款则应包括在现金范围内。 同时根据《企业会计准则讲解 2010 》中第二十三章金融工具确认与计量中对可供出售金融资产分类的定义： 对于公允价值能够可靠计量的金融资产，企业可以将其直接指定为可供出售金融资产。例如，在活跃市场上有报价的股票投资、债券投资等。
我碰到的情况：我公司有一些美元定期存款，在公司总部美国上市公司财务部依据IFRS对其的分类为划为可供出售金融资产，并在IFRS的model account中被直接在报表上以可供出售金融资产列示，我们PRC的财务人员也未觉得这是一个GAAP diff，因此在CAS的model account中也在报表上以可供出售金融资产列示。可是我们的审计师坚持认为根据银行存款的定义，我们这些定期存款属于可以随时用于支取的存款，因此我们只能在报表上以银行存款的科目列示，但会计处理仍然可以根据可供出售金融资产来处理。在报表科目上的可供出售金融资产应仅限于我们的权益性投资里被认定为可供出售金融资产的部分而不包括这些定期存款。
我的问题：若根据审计师的建议，会导致我们报表科目上的可供出售金融资产不全，并不是我们真实的可供出售金融资产，我认为不妥。请教陈版主在这种情况下，这些定期存款到底应作为银行存款列示还是可供出售金融资产列示以及原因。谢谢！

回答人：chenyiwei
我理解审计师的建议可能不恰当。“可供出售金融资产”的分类解决的是金融工具的确认和计量问题，但这与现金流量表上某一项目能否作为现金及现金等价物应无必然的对应关系。

提问人：airbit 时间：2013-01-19 15:16:08
回复 chenyiwei 的帖子
陈版好！有点没明白。
美元定期存款在资产负债表应体现为银行存款吧，而不应是可供出售？谢谢！

回答人：chenyiwei
不排除在IFRS和US GAAP下可能有这种指定的方法。